臺灣高雄地方法院民事裁定　　　　　　　 95年度破字第111號
聲　請　人　甲○○
聲請人聲請宣告破產事件，本院裁定如下：
    主  文
聲請駁回。
聲請費用由聲請人負擔。
    理  由
一、聲請意旨略以：伊於3 年前因投資鞋業批發失利後，積欠大
    筆債務，因工作收入有限，遂向多家銀行辦理信用卡；現金
    卡及信用貸款償還債務，致積欠多家金融機構之債務達新台
    幣（下同）5,856,679 元，另積欠高雄市嗎哪儲蓄互助及裕
    融企業股份有限公司各197,600 元及150,000 元，然聲請人
    現每月薪資收入有50,000元，僅有存款290,000 元，實無力
    清償上開債務，又上開290,000 元現金足以構成破產財團，
    而有宣告破產之實益，為此，檢具財產狀況說明書、債權人
    清冊、財產目錄、彰化銀行高雄分行存摺影本等件聲請宣告
    破產等語。
二、按破產，對債務人不能清償債務者，宣告之，破產法第57條
    固有明文。惟法院就破產之聲請，應依職權為必要之調查，
    倘債務人確係毫無財產可構成破產財團，或債務人之財產不
    敷清償破產財團之費用及財團之債務，無從依破產程序清理
    其債務時，得以無宣告破產之實益，裁定駁回聲請（最高法
    院86年度台抗字第479 號裁定參照）。
三、經查，聲請人積欠如附表所載債權人之債務本金合計有6,07
    5,79 1元，此經本院向附表所示各債權人查明在卷，有上開
    銀行之函文存卷可憑。而聲請人主張其名下財產僅有現金29
    0,000 元之情，固據提其在彰化銀行高雄分行開設之帳戶存
    摺影本為證，惟經本院函詢彰化銀行高雄分行結果，聲請人
    業於民國95年9 月22日存入290,000 元當日提領完畢，現該
    帳戶已無餘額，有該分行96年1 月3 日彰雄字第0960033- 1
    號函文在卷足稽，是聲請人主張有現金290,000 元顯不實在
    ，不足採信；另本院職權查詢結果，聲請人93年度固有中華
    郵政股份有限公司高雄郵局之薪資所得712,970 元及財團法
    人中華民國郵政職工福利委員會之其他所得4,856 元，此外
    並無其他任何財產，有聲請人之稅務電子閘門財產所得調件
    明細表可參，然因聲請人並未陳報此部分財產，且為93年之
    資料，亦不能認為聲請人現仍有上開財產。而按本件如宣告
    聲請人破產，則聲請人除須支付必要生活費用外，尚須支付
    破產管理人之報酬。以行政院主計處統計高雄市94年度最低
    生活費用每月為10, 072 元，及聲請人自承需扶養6 歲之兒
    子來計算其之必要生活費，聲請人每年至少即需支出必要生
    活費483,456 元（10,072×2 ×12＝483456）。又破產管理
    人之報酬僅以最低之基本工資計算，每年至少即須支出190,
    080 元（15840 ×12＝190080），遑論實務上破產管理人之
    報酬實較此一金額高出許多。再本件如宣告破產後，參照破
    產法第95條1 項第3 款及同條第2 項之規定，聲請人每年應
    支出之財團費用至少673,536 元（483,456 ＋190080＝6735
    36），顯逾聲請人目前之總資產現金。另依「各級法院辦案
    期限實施要點」第2 點第2 項之規定，破產事件之辦案期限
    為2 年，則聲請人在破產期間應支付之財團費用至少為1,34
    7,072 元（673536×2 ＝0000000） ，惟聲請人目前卻無任
    何資產可資構成破產財團，已無法清償破產財團費用。準此
    ，聲請人主張其財產顯已不能清償其債務，雖堪以採信，惟
    其既無資產得以構成破產財團，依前開說明，應認其無宣告
    破產之實益。從而，聲請人聲請宣告破產，為無理由，應予
    駁回。
四、依破產法第5 條、民事訴訟法第95條、第78條，裁定如主文
    。
中　　華　　民　　國　　96　　年　　1 　　月　　31　　日
                  民事第一庭  法　官　廖純卿
以上正本證明與原本無異。
如對本裁定抗告須於裁定送達後10日內向本院提出抗告狀，並繳
納裁判費新台幣1,000元。
中　　華　　民　　國　　96　　年　　1 　　月　　31　　日
                              書記官  李明罐
附表：
──┌──┬───────────┬──────┐
    │編號│  債      權      人  │債權金額（新│
    │    │                      │台幣）      │
    ├──┼───────────┼──────┤
    │ 1  │香港商香港上海匯豐銀行│1,002,354元 │
    │    │股份有限公司          │            │
    │    │                      │            │
    ├──┼───────────┼──────┤
    │ 2  │臺灣美國通運國際股份有│694,932元   │
    │    │限公司                │            │
    ├──┼───────────┼──────┤
    │ 3  │安泰商業銀行股份有限公│996,178元   │
    │    │司                    │            │
    ├──┼───────────┼──────┤
    │ 4  │臺灣土地銀行股份有限公│79,982元    │
    │    │司                    │            │
    ├──┼───────────┼──────┤
    │ 5  │國泰世華商業銀行股份有│559,571元   │
    │    │限公司                │            │
    ├──┼───────────┼──────┤
    │ 6  │中華商業銀行股份有限公│ 125,373元  │
    │    │司                    │            │
    ├──┼───────────┼──────┤
    │ 7  │臺灣新光商業銀行股份有│142,489元   │
    │    │限公司                │            │
    ├──┼───────────┼──────┤
    │ 8  │台東區中小企業銀行股份│593,141元   │
    │    │有限公司              │            │
    ├──┼───────────┼──────┤
    │ 9  │華僑銀行股份有限公司  │171,077元   │
    │    │                      │            │
    ├──┼───────────┼──────┤
    │10  │中國信託商業銀行股份有│422,008元   │
    │    │限公司                │            │
    ├──┼───────────┼──────┤
    │11  │花旗商業銀行股份限公司│309,341元   │
    │    │                      │            │
    ├──┼───────────┼──────┤
    │12  │遠東國際商業銀行股份有│187,694元   │
    │    │限公司                │            │
    ├──┼───────────┼──────┤
    │13  │復華商業銀行股份有限公│444,051元   │
    │    │司                    │            │
    ├──┼───────────┼──────┤
    │14  │高雄市嗎哪儲蓄互助社  │197,600元   │
    ├──┼───────────┼──────┤
    │15  │裕融企業股份有限公司  │150,000元   │
    ├──┼───────────┴──────┤
    │合計│  6,075,791元                       │
    └──┴──────────────────┘
